臺灣高雄地方法院民事裁定　　　　　　　94年度訴字第1573號
原　　　告　乙○○
訴訟代理人　甲　○
被　　　告　丙○○○○○○○○.
法定代理人　丁○○
訴訟代理人　戊○○
當事人間確認保證債權不存在事件，本院裁定如下：
    主      文
原告之訴駁回。
訴訟費用由原告負擔。
    事實及理由
一、原告主張：原告與訴外人伍將華係基督教會之教友，在民國
    87年間，伍將華稱願為原告介紹加入南區儲蓄互助社為會員
    ，如遇經濟困難，即可申請借款周轉，原告在不疑有他之情
    形下，將身份證影本1 紙、印章1 枚及會費新台幣（下同）
    1,000 元交由伍將華代辦，詎伍將華於87年1 月9 日，竟擅
    自持前揭文件及印章，以原告為連帶保證人，簽立600,000
    元之借據（下稱系爭借據），向被告借款600,000 元，惟原
    告並未同意擔任借款人伍將華之連帶保證人，亦未親自到場
    在系爭借據上簽名蓋印，爰請求確認兩造間就系爭借據所示
    之570,000 元保證債權不存在（請求確認30,000元保證債權
    不存在部分，另以判決為之）等語。並聲明：確認被告對原
    告570,000 元之保證債權不存在。
二、被告則以：原告確實有擔任借款人伍將華之連帶保證人，且
    本件保證債權中之570,000 元，業經被告聲請核發支付命令
    ，經台灣板橋地方法院於87年9 月30日，以87年度促字第32
    686 號支付命令核發後，原告未於法定期間提出異議而告確
    定等語資為抗辯。並聲明：駁回原告之訴。
三、按債務人對支付命令提出異議者，依民事訴訟法第518 條規
    定，應於支付命令送達後20日之不變期間內為之。債務人對
    於支付命令未於法定期間提出異議者，支付命令與確定判決
    有同一之效力。同法第521 條第1 項定有明文；而原告起訴
    之訴訟標的為確定判決效力所及者，法院應以裁定駁回之。
    同法第249 條第1 項第7 款亦有明文規定；次按命債務人為
    給付之確定判決，就給付請求權之存在有既判力，依民事訴
    訟法第400 條第1 項之規定，債務人不得對於債權人更行提
    起確認該給付請求權不存在之訴（最高法院26年渝上字第11
    61號意旨參照）。經查，原告請求確認被告就本件借款中之
    570,000 元保證債權不存在部分，業經被告於87年9 月8 日
    聲請法院核發支付命令，經台灣板橋地方法院於87年9 月30
    日，以87年度促字第32686 號核發支付命令，原告於87年10
    月14日收受送達後，未於法定期間20日內提出異議等情，為
    原告所不爭執，且經本院調閱該民事卷宗查明屬實，是原告
    既未於合法送達後20日內提出異議，則上開命原告應給付被
    告570,000 元之支付命令即與確定給付判決有同一之效力，
    揆諸前揭判例說明，原告就此570,000 元部分，自不得再提
    起本件確認系爭保證債權不存在訴訟。從而，原告請求確認
    被告就本件借款中之570,000 元保證債權不存在部分，於法
    即有不合，應予駁回。
四、依民事訴訟法第249 條第1 項第7 款、第95條、第78條，裁
    定如主文。
中　　華　　民　　國　　94　　年　　9 　　月　　29　　日
                  民事第二庭  審判長 法  官  鄭月霞
                                     法  官  蘇雅慧
                                     法　官　邱泰錄
上為正本係照原本作成。
如對本裁定抗告須於裁定送達後10日內向本院提出抗告狀，並繳
納裁判費新台幣1,000元。
中　　華　　民　　國　　94　　年　　9 　　月　　29　　日
                                     書記官  鄭翠蘭
